【裁判字號】    97,訴,5025
【裁判日期】    971222
【裁判案由】    毒品危害防制條例
【裁判全文】
臺灣板橋地方法院刑事判決              97年度訴字第5025號
公  訴  人  臺灣板橋地方法院檢察署檢察官
被      告  甲○○
                  （現另案於臺灣臺北監獄臺北分監執行中）
上列被告因違反毒品危害防制條例案件，經檢察官提起公訴（97
年度毒偵字第7788號），由本院合議庭裁定改依簡式審判程序審
理，並判決如下：
    主  文
甲○○施用第壹級毒品，累犯，處有期徒刑捌月，扣案之第壹級
毒品海洛因殘渣袋參個沒收銷燬，扣案之注射針筒柒支、吸管貳
支均沒收。
    事  實
一、甲○○前曾於民國92年間因施用第1 、2 級毒品案件，經依
    臺灣雲林地方法院92年度毒聲字第687 號裁定送觀察、勒戒
    後，認無繼續施用毒品之傾向，而由臺灣雲林地方法院檢察
    署檢察官以92年度毒偵字第743 號、第1009號為不起訴處分
    確定，並於92年12月5 日執行觀察勒戒完畢而釋放；另於92
    年間因竊盜案件，經臺灣高等法院臺南分院93年度上易字第
    37 號 判處有期徒刑1 年4 月，強制工作3 年確定，甫於95
    年12 月1日縮刑期滿執行完畢（刑前強制工作部分，已於95
    年5 月9 日免予繼續執行），猶不知悔改，且未戒除毒癮，
    竟又基於施用第1 級毒品海洛因之犯意，於97年9 月9 日22
    時許，在其位於臺北縣樹林市○○街101 巷16號14樓之住處
    內，以將海洛因置於針筒後注射入體內之方式，施用毒品海
    洛因1 次，嗣於同年9 月11日零時20分許，為警在臺北縣樹
    林市龍興23號5 樓B 室，當場查獲其持有海洛因殘渣袋3 個
    、注射針筒7 支及吸管2 支等物，此間經採集其尿液送驗之
    結果，呈毒品鴉片類陽性反應，始循線查悉上情。
二、案經桃園縣政府警察局桃園分局報告臺灣板橋地方法院檢察
    署檢察官偵查起訴。
    理  由
一、上開犯罪事實，業經被告甲○○迭於本偵查中及本院審理時
    自白不諱，並有台灣檢驗科技股份有限公司97年9 月17日
    CH/ 2008/90433濫用藥物尿液檢驗報告及桃園縣政府警察局
    桃園分局檢體監管紀錄表各1 份附卷可稽，以及扣案之海洛
    因殘渣袋3 個、注射針筒7 支及吸管2 支可資為憑，足認被
    告自白要與事實相符。再被告有事實欄所示之施用毒品前科
    ，亦有臺灣高等法院被告前案紀錄表1 份在卷可參，是被告
    犯本件施用毒品海洛因之罪，其事證明確，應依法論科。
二、核被告所為，係犯毒品危害防制條例第10條第1 項之施用第
    1 級毒品罪。又其施用前後持有第1 級毒品海洛因之低度行
    為，應為施用第1 級毒品海洛因之高度行為所吸收，不另論
    罪。另查被告於92年間因竊盜案件，經臺灣高等法院臺南分
    院93年度上易字第37號判處有期徒刑1 年4 月，強制工作3
    年確定，甫於95年12月1 日縮刑期滿執行完畢（刑前強制工
    作部分，已於95年5 月9 日免予繼續執行）一節，有臺灣高
    等法院被告前案紀錄表1 份在卷足憑，其於5 年以內故意再
    犯本件有期徒刑以上之罪，為累犯，應依刑法第47條第1 項
    規定加重其刑。爰審酌被告前已有多次施用毒品之前科，並
    先後經觀察、勒戒之戒毒療程，始終未能戒除毒品之誘惑，
    且其正值年青，竟不思努力工作，尋求正常生活，竟一再沾
    染施用毒品之惡習，戕害身心不淺，並衡諸其生活狀況、施
    用毒品之手段、動機及事發後自始坦承犯行，犯後態度良好
    等一切情狀，量處如主文所示之刑，以資警惕。至扣案之海
    洛因殘渣袋3 個，其內則含量微無法秤重且無法析離之海洛
    因，不問屬於犯人與否，均應依毒品危害防制條例第18條第
    1 項前段之規定宣告沒收銷燬；扣案之注射針筒7 支及吸管
    2 支，則係被告所有供施用毒品所用之物，業據其於審理時
    供明在卷，乃依刑法第38條第1 項第2款 之規定宣告沒收，
    併此敘明。
三、末按「除被告所犯為死刑、無期徒刑、最輕本刑為3 年以上
    有期徒刑之罪或高等法院管轄第一審案件者外，於前條第1
    項程序進行中，被告先就被訴事實為有罪之陳述時，審判長
    得告知被告簡式審判程序之旨，並聽取當事人、代理人、辯
    護人及輔佐人之意見後，裁定進行簡式審判程序。」刑事訴
    訟法第273 條之1 第1 項定有明文。查本件被告所犯毒品危
    害防制條例第10條第1 項之罪，並非最輕本刑為3 年以上有
    期徒刑之罪，且被告於本院97年12月4 日準備程序進行中，
    復就被訴之事實為有罪之陳述，經告知被告簡式審判程序之
    旨，被告及公訴人對於本件改依簡式審判程序審理均表示同
    意，是本院即依前揭刑事訴訟法規定，裁定本件進行簡式審
    判程序，附此敘明。
據上論斷，應依刑事訴訟法第273條之1 第1項、第299條第1項前
段，毒品危害防制條例第10條第1 項、第18條第1 項前段，刑法
第11條前段、第47條第1 項、第38條第1 項第2 款，判決如主文
。
本案經檢察官黃明絹到庭執行職務。
中    華    民    國    97    年    12    月    22    日
                            刑事第二十庭
                                  法  官  楊仲農
上列正本證明與原本無異。
如對本判決不服，應於送達後10日內，向本院提出上訴狀。
（上訴狀應記載具體上訴理由並應抄附繕本）
                                  書記官  陳香君
中    華    民    國    97    年    12    月    23    日
附錄本判決論罪之法律條文：
毒品危害防制條例第10條：
施用第一級毒品者，處六月以上五年以下有期徒刑。
施用第二級毒品者，處三年以下有期徒刑。


司法院資訊處製作；財團法人民間司法改革基金會備份。
